【裁判字號】    89,易,3004
【裁判日期】    901018
【裁判案由】    詐欺
【裁判全文】
臺灣臺南地方法院刑事判決                        八十九年度易字第三四號
    公  訴  人  臺灣台南地方法院檢察署檢察官
    被      告  乙○○
右列被告因詐欺案件，經檢察官提起公訴（八十九年度偵緝字第七九四、七九五號）
暨臺灣雲林地方法院檢察署檢察官移送併案審理（九十年度偵字第三一一三號），本
院判決如左：
    主  文
乙○○連續以詐術得財產上不法之利益，累犯，處有期徒刑捌月。
    事  實
一、乙○○有偽造文書、妨害家庭、妨害秩序、詐欺及違反毒品危害防制條例等前科
    ，最近一次因妨害秩序、詐欺罪，經台灣雲林地方法院合併定應執行之刑九月，
    並於八十八年五月二十日執行完畢，猶不知悔改，明知其經濟狀況不佳，無支付
    餐飲服務之能力，基於意圖為自己不法所有及為自己不法利益之概括犯意，先於
    八十九年三月十五日晚上八時許，在台南縣新化鎮「愛玲娜肉燥飯店」內吃飯飲
    酒，使店員誤信其有付帳能力，送上餐飲服務，乙○○因而詐得「愛玲娜肉燥飯
    店」內吃飯飲酒之不法所有，及丙○○、丁○○服務生陪侍座服務之財產上不
    法利益，嗣結帳之際，欲脫免支付酒錢，即向陪酒之丙○○、丁○○佯稱渠在台
    南市開設長欣通訊行，如欲購買手機或更換外殼比較便宜，致林、陳二女不疑有
    他即將二支行動電話交予乙○○，由丙○○駕車，於同日晚上九時許載乙○○至
    台南市○○路「長欣通訊行」，並一起進入通訊行欲更換行動電話外殼，於更換
    行動電話外殼後，乙○○即趁丙○○前去將車開至通訊行門口之際，持該二支行
    動電話逃逸無蹤，丙○○至此始知受騙。復於八十九年七月三十一日下午二時五
    十分許，在嘉義市火車站前，明知自己無支付車資能力，仍向駕駛之車號ＰＥ─
    二九六號計程車之司機甲○○表示願意付車資，請伊載往桃園、新竹等地，甲○○陷於錯誤，而依約定以營業用小客車搭載，最後返回其位在台南縣永康市住處
    ，車資合計新台幣（下同）一萬二千零二十五元，經甲○○向乙○○索討車資時
    ，乙○○佯稱要上樓拿錢給付，即趁機逃逸，甲○○始知受騙。乙○○復於九十
    年五月二十二日上午五時十分許，在台北市○○區○○街一五○號前，明知其身
    上未攜帶足夠之車資，竟向駕駛ＳＬ－七五八號計程車之黃漢良重施故技，使黃
    漢良亦陷於錯誤而予以載送至雲林縣崙背鄉舊庄村五鄰十三之一號，車資五千二
    百元，抵達後，乙○○又趁機逃逸，黃漢良始知受騙。
二、案經被害人丙○○、丁○○訴由台南縣警察局新化分局暨被害人甲○○訴由台南
    縣警察局永康分局報告台灣台南地方法院檢察署檢察官偵查起訴，及移送併辦。
    理  由
一、訊據被告乙○○於本院審理時僅坦承因無力支付酒錢而藉機逃逸等情不諱，惟否
    認有詐騙計程車資及告訴人丙○○、丁○○之行動電話，辯稱：因甲○○提高約
    定之車資，伊才會拒付，且九十年五月二十二日伊人並未在台北，所以不可能搭
    乘黃漢良之計程車，另伊並未說有開通訊行，是告訴告訴人林伊柔、丁○○帶其
    等去買或換可較便宜，逃跑係因為沒錢付酒錢云云。惟查，(1)右開詐騙行動電話
    部分，業據告訴人丙○○、丁○○於警訊及偵查中指訴甚詳。(2)被告無支付能力
    而搭乘甲○○之計程車部分，業經於偵查中供稱：我身上只有四千元，我就藉故
    要去拿錢就沒出來等語（八十九年十月二十一日訊問筆錄），核與被害人甲○○
    於歷次偵審中指述相符。(3)被告無支付能力而搭乘黃漢良之計程車部分，除有被
    害人黃漢良之指述外，並經被告之弟婦姜德蘭於警訊中證稱：於九十年五月二十
    二日搭乘ＳＬ－七五八號計程車，至雲林縣崙背鄉舊庄村五鄰十三之一號下車之
    人是我大伯乙○○等語，是被告應有搭乘黃漢良之計程車。觀諸被告消費時，身
    上均未攜帶足夠之現金，亦無信用卡用以付款，卻仍執意消費，且迄今仍無法清
    償消費款等情觀之，其以詐術使他人陷於錯誤而得財產上不法之利益及交付財物
    之主觀不法意圖，至為明顯。本件事證已臻明確，被告之犯行堪予認定。
二、核被告詐得「愛玲娜肉燥飯店」所提供之座陪侍，及搭乘計程車等服務係屬財
    產上之利益，所為係犯刑法第三百三十九條第二項之詐欺得利罪。又詐得「愛玲
    娜肉燥飯店」之餐飲，行動電話等財物，則係犯同條第一項之詐欺取財罪。其當
    次以一行為詐得陪侍等服務及交付餐飲等財物，係觸犯構成要件不相同之罪名，
    為想像競合犯，應從一情節較重之刑法第三百三十九條第二項之詐欺得利罪處斷
    。又其先後多次詐欺得利罪犯行，時間緊接，犯罪構成要件相同，顯均係基於概
    括之犯意反覆為之，應依連續犯之規定論以一罪並加重其刑。查被告有如事實欄
    所列之前科，有臺灣高等法院被告全國前案紀綠表在卷可按，其受有期徒刑執行
    完畢後，五年內再犯本件有期徒刑以上之罪，為累犯，應依遞法加重其刑。爰審
    酌被告素行不佳、犯罪之動機、目的、手段及所造成危害、犯罪後態度及迄未給
    付任何帳款等一切情狀，量處如主文所示之刑，以資懲儆。
據上論斷，應依刑事訴訟法第二百九十九條第一項前段，刑法第五十六條、第三百三
十九條第一項、第二項、第五十五條前段、第四十七條，罰金罰鍰提高標準條例第一
條前段，判決如主文。
中    華    民    國      九十        年      十        月      十八    日
                                  臺灣臺南地方法院刑事第三庭
                                          法  官
右正本證明與原本無異。
如不服本判決，應於判決送達後十日內，向本院提出上訴狀。
                                          書記官
中    華    民    國      八十        年              月              日
附錄本案論罪科刑法條全文：
中華民國刑法第三百三十九條
 (普通詐欺罪)
意圖為自己或第三人不法之所有，以詐術使人將本人或第三人之物交付者
，處五年以下有期徒刑、拘役或科或併科一千元以下罰金。
以前項方法得財產上不法之利益或使第三人得之者，亦同。
前二項之未遂犯罰之。


司法院資訊處製作；財團法人民間司法改革基金會備份。
